臺灣高等法院刑事判決　　　　　　　　96年度上易字第1272號
上　訴　人　台灣桃園地方法院檢察署檢察官
被　　　告　甲○○
上列上訴人因被告妨害公務案件，不服臺灣桃園地方法院95年度
易字第636號，中華民國96年1月24日第一審判決（起訴案號：臺
灣桃園地方法院檢察署95年度偵字第51號），提起上訴，本院判
決如下：
    主  文
上訴駁回。
    理  由
一、本案經本院審理結果，認第一審判決對被告甲○○為無罪之
    諭知，核無不當，應予維持，並引用第一審判決書記載之證
    據及理由（如附件）。
二、檢察官上訴意旨以：(一)證人柳堯文證稱：「被告甲○○走回
    去後，我就走到他那邊，把手放他的肩上，要把他帶回去作
    酒測，但是被告甲○○把我的手撥開，我就用手抓住他的腰
    帶，被告甲○○一直反抗想要掙脫，因為我認為他想拒絕酒
    測及拒絕出示證件，所以我就用手抓他的腰帶。被告甲○○
    一直反抗，所以我就腰帶一拉，把他壓制在地上。」、「他
    們不只拒絕酒測，還拒絕出示證件，後來我請他過來還跟我
    們反抗，所以才發生這件事情。」、「（問：你對被告甲○
    ○實施酒測，被告甲○○拒絕之後有跟他發生拉扯？）是。
    」、「（問：被告甲○○與你發生拉扯的時間，是你將他壓
    制在地之前或之後？）之前。」、「（問：被告是如何與妳
    發生拉址？）我用右手搭他的肩，因為酒測儀器距離我們約
    7、8公尺，但是被告用手把我的手撥開，然後轉身要走，我
    就拉住他的腰帶，他就一直掙扎用手一直撥我的手要掙脫。
    」、「（問：被告甲○○用手把你的手撥開，他是用手將你
    的手打開，還是單純只是掙脫？）用手揮出把我的手擋開。
    」、「（問：你手上的傷是什麼時候造成的？）可能是我把
    他壓制在地上，被告掙扎我抓住被告後面的腰帶，他一直在
    滾，所以我的手才會擦到地上．．．」等語。(二)證人劉代健
    證稱：「被告甲○○在掙扎，有用手揮證人柳堯文，腳也亂
    踢。」等語。(三)原審勘驗筆錄第9點記載：「因拍攝之燈光
    昏暗，整個過程畫面並未出現有警員或在場之人有被毆打的
    情形。」，但原審同案被告吳秉進確實有攻擊證人劉代健胸
    部而施以強暴，足認現場蒐證時，因現場混亂及角度問題，
    而未能全部攝影入鏡，尚不能以勘驗之錄影光碟逕認證人柳
    堯文未遭被告甲○○攻擊。綜上所述，被告甲○○於明知證
    人柳堯文要求酒測情形下，心生不滿，主動對於證人柳堯文
    搭在其肩上要求酒測之手揮開，欲阻止證人柳堯文酒測，嗣
    並在證人柳堯文將其壓制在地時，又在地上滾動，以腳亂踢
    ，反抗證人柳堯文等人之逮捕，足認被告甲○○已對於執行
    公務之證人柳堯文施以強暴，被告甲○○辯稱：伊不知證人
    柳堯文要求酒測，且未對證人柳堯文實施強暴云云，不足採
    信，原審判決認被告甲○○所為，尚未達強暴、脅迫之行為
    ，應有誤認云云。
三、經查：
  (一)證人柳堯文雖證稱其以右手搭被告甲○○之肩膀後，被告甲
    ○○有將其手撥開，並在遭其壓制後，有抵抗掙脫之舉，但
    同時證稱：「被告用手把我的手撥開，然後轉身要走，我就
    拉住他的腰帶，他就一直掙扎用手一直撥我的手要掙脫。」
    、「（問：被告甲○○用手把你的手撥開，他是用手將你的
    手打開，還是單純只是掙脫？）用手揮出把我的手擋開。」
    等語，是依證人柳堯文證述之上開情節，被告甲○○行為之
    目的僅在於抵抗掙脫，已難認定有對證人柳堯文施以強暴、
    脅迫之故意。至證人柳堯文在前開行為過程，雖受有雙手擦
    傷之傷害，惟依其證稱：「（問：你手上的傷是什麼時候造
    成的？）可能是我把他壓制在地上，被告掙扎我抓住被告後
    面的腰帶，他一直在滾，所以我的手才會擦到地上．．．」
    等語觀之，係證人柳堯文壓制被告甲○○時雙手擦到地面所
    致，亦難遽認被告甲○○係對證人柳堯文施以強暴、脅迫而
    造成傷害。
  (二)證人劉代健雖證稱：「被告甲○○在掙扎，有用手揮證人柳
    堯文，腳也亂踢。」等語，但亦指被告甲○○當時係在掙扎
    ，自難以該掙扎之舉即認定其有妨害公務之行為。
  (三)原審勘驗警方拍攝之現場蒐證光碟結果，認定：「因拍攝之
    燈光昏暗，整個過程畫面並未出現有警員或在場之人有被毆
    打的情形。」，有勘驗筆錄在卷為憑，且公訴人對於原審勘
    驗結果，亦表示無意見，足認本件勘驗光碟之真實性，自足
    作為有利於被告甲○○之論據。至證人柳堯文於原審證稱：
    「我把他壓制在地上就是剛才蒐證光碟一開始的地方。」等
    語；證人劉代健於原審證稱：「證人柳就將被告李壓制在地
    上，這時候開始現場拍攝。」等語，固見本件員警係在被告
    甲○○經壓制在地後始進行拍攝蒐證，但亦不能推定在拍攝
    蒐證前被告甲○○有強暴、脅迫之行為。公訴人以原審同案
    被告吳秉進確有攻擊警員之行為，乃蒐證光碟並未拍攝到乙
    節，推論被告甲○○亦有蒐證光碟所未拍攝到之妨害公務行
    為，尚嫌欠洽。
  (四)綜上所述，被告甲○○雖有掙扎之行為，但與刑法第135 條
    第1項所稱之「強暴、脅迫」之行為有別。此外，復查無其
    他積極證據足資認定被告甲○○涉有妨害公務犯行，自屬不
    能證明其犯罪。公訴人上訴意旨，仍執陳詞，指摘原判決諭
    知被告甲○○無罪不當，為無理由，應予駁回。
據上論斷，應依刑事訴訟法第373條、第368條，判決如主文。
本案經檢察官陳玉珍到庭執行職務。
中　　華　　民　　國　　96　　年　　8 　　月　　1　　日
　　　　　　　　　刑事第十七庭  審判長法　官  趙功恆
　　　　　　　　　　　　　　　　　　  法　官  陳憲裕
　　　　　　　　　　　　　　　　　　  法　官  高明哲
以上正本證明與原本無異。
不得上訴。
                                      書記官  梁淑時
中　　華　　民　　國　　96　　年　　8 　　月　　1 　　日
